【裁判字號】    89,交易,263
【裁判日期】    891220
【裁判案由】    公共危險
【裁判全文】
臺灣雲林地方法院刑事判決                        八十九年度交易字第二六三號
    公  訴  人  臺灣雲林地方法院檢察署檢察官
    被      告  甲○○
右列被告因公共危險案件，經檢察官提起公訴（八十九年度偵字第四四八七號），本
院判決如左：
    主  文
甲○○服用酒類，不能安全駕駛動力交通工具而駕駛，處有期徒刑參月。如易科罰金
，以參佰元折算壹日。
    事  實
一、甲○○自民國（下同）八十九年七月三十一日（公訴人誤認為係八十九年八月一
    日）中午起至同日下午四時許，在其雲林縣水林鄉○○村○○路五三號住處飲用
    瓶裝台灣啤酒二瓶後，即在上開住處睡覺，嗣於同日晚間十一時許起床後，因肚
    子餓欲前往雲林縣北港鎮吃東西，甲○○在其吐氣所含酒精成分約每公升Ｏ‧八
    五毫克、已達不能安全駕駛動力交通工具之程度（情緒起伏大、肢體協調、平衡
    感與判斷力障礙度升高、明顯酒醉），竟駕駛車號Ｓ二－七二Ｏ六號自用小客車
    從其上開住處出發，沿雲林縣水林鄉○○路由西往東前往雲林縣北港鎮，甲○○
    吃完東西後，即駕駛Ｓ二－七二Ｏ六號小客車沿原路由東往西欲返回其上開住處
    ，嗣於八十九年八月一日凌晨一時二十分許（公訴人誤認為係八十九年八月一日
    下午一時二十分許）行經雲林縣水林鄉○○路四十二之一號前時，因其酒醉意識
    不清，而衝入雲林縣水林鄉○○路四十二之一號民宅內，甲○○受傷被送醫急救
    後，經彰化基督教醫院於八十九年八月一日凌晨二時二十二分抽取甲○○之血液
    檢驗結果，檢驗出其血液中所含酒精成分為每一百毫升含有酒精一四一毫克（相
    當於呼氣所含酒精濃度約為每公升Ｏ‧七Ｏ毫克），始查獲上情。
二、案經雲林縣警察局北港分局報告台灣雲林地方法院檢察署檢察官偵查起訴。
    理  由
一、訊據被告甲○○固坦承於右揭時地酒後駕車並衝入民宅之事實不諱，惟辯稱：伊
    並不覺得當天晚上酒後駕車與平常有何異樣云云。經查：被告甲○○酒後肇事受
    傷後，經彰化基督教醫院抽取其血液檢驗結果，其血液中所含酒精成分為每一百
    毫升含有酒精一四一毫克（相當於呼氣所含酒精濃度約為每公升含有酒精Ｏ‧七
    Ｏ毫克），此有急診生化檢驗單一紙在卷足憑。依卷附之法務部法醫研究所八十
    七年十二月七日法醫所八七文理字Ｏ六一一號函所示，血中酒精濃度每小時酒精
    零級代謝率每小時為Ｏ‧Ｏ一至Ｏ‧Ｏ一五％（ｗ／ｖ），故自彰化基督教醫院
    抽取被告甲○○血液之時間往前推算至被告甲○○開始駕車之時間，後前有三小
    時，足見被告甲○○桐於八十九年七月三十一日晚間十一時許開始駕車時之吐氣
    所含酒精成分約為每公升含有酒精Ｏ‧八五毫克（換算成血液中酒精濃度約為每
    一百毫升含有酒精一七一毫克），則被告甲○○於駕車之初其情緒起伏大、肢體
    協調、平衡感與判斷力障礙度升高、明顯酒醉，亦有血液中酒精濃度與認知行為
    功能的關係表及酒後血中濃度與行為表現譜的關係表附卷可參。而呼氣中酒精濃
    度每公升○‧五五毫克或血液中酒精濃度在○‧一一％以上，參考德國、美國之
    標準，肇事率為一般正常人之十倍，認為已達「不能安全駕駛」之標準，此有法
    務部於八十八年五月十日邀集交通部、行政院衛生署、內政部警政署、中央警察
    大學等單位相關人員召開之「研商訂定刑法第一百八十五條之三服用毒品、麻醉
    藥品、酒類或其他相類之物，不能安全駕駛交通工具之認定標準」會議結論可參
    。再依卷附之「酒精濃度與肇事率之關係」表觀之，呼氣中酒精濃度每公升含有
    酒精○‧八五毫克，肇事率為一般正常人之五十倍。參以被告甲○○於警訊及偵
    查中均自承：在車禍發生前約五十公尺，伊就沒有感覺、不清楚等語，可見被告
    甲○○於右揭時地酒後駕車衝入民宅時，顯已無法安全駕駛動力交通工具。綜上
    所述，被告甲○○所辯，顯係事後卸責飾詞，不足採信。此外，復有彰化基督教
    醫院出具之診斷書、急診生化檢驗單、道路交通事故調查報告表各一紙及車禍現
    場照片六張在卷可稽。本件事證明確，被告甲○○之犯行洵堪認定。
二、核被告甲○○所為，係犯刑法第一百八十五條之三之公共危險罪（該法已於八十
    八年四月二十一日經總統公布，並於同月二十三日施行，且屬抽象危險犯，並不
    以致生公共危險為要件）。爰審酌被告甲○○之素行、智識程度、犯罪動機、目
    的、手段、犯後態度等一切情狀，量處如主文所示之刑，併諭知易科罰金之折算
    標準，以資懲儆。
據上論斷，應依刑事訴訟法第二百九十九條第一項前段，刑法第一百八十五條之三、
第四十一條，罰金罰鍰提高標準條例第二條，判決如主文。
本案經檢察官林良蓉到庭執行職務。
中      華      民      國    八十九    年      十二    月      二十    日
                                         臺灣雲林地方法院刑事第二庭
                                             法  官  倪  彰  鴻
右正本證明與原本無異。
如不服本判決，應於判決送達後十日內向本院提出上訴狀( 應附繕本 )。
                                             書記官  李  松  坤
中      華      民      國  八十九    年      十二    月      二十    日
刑法第一八五條之三
服用毒品、麻醉藥品、酒類或其他相類之物，不能安全駕駛動力交通工具而駕駛者，
處一年以下有期徒刑、拘役或三萬元以下罰金。


司法院資訊處製作；財團法人民間司法改革基金會備份。
